臺灣臺南地方法院民事裁定
                                    111年度消債救字第2號
聲  請  人  徐采綺即徐熒黛即徐素琴


代  理  人  楊汶斌律師

上列聲請人依消費者債務清理條例聲請清算事件（本院111年度
消債清字第14號），聲請暫免繳納費用，本院裁定如下：
    主  文
本件准予暫免繳納清算費用。
    理  由
一、按聲請更生或清算，徵收聲請費新臺幣（下同）1,000元。
    郵務送達費及法院人員之差旅費不另徵收。但所需費用超過
    應徵收之聲請費者，其超過部分，依實支數計算徵收。前項
    所需費用及進行更生或清算程序之必要費用，法院得酌定相
    當金額，定期命聲請人預納之，逾期未預納者，除別有規定
    外，法院得駁回更生或清算之聲請；債務人聲請清算而無資
    力支出前條費用者，得聲請法院以裁定准予暫免繳納。無資
    力支出費用之事由，應釋明之，消費者債務清理條例（下稱
    消債條例）第6條、第7條第1項、第2項分別定有明文。所謂
    釋明，乃提出能即時調查之證據使法院信其主張之事實為真
    實者而言。
二、聲請意旨略以：聲請人現任職於智明工程有限公司（下稱智
    明公司），每月薪資收入為最低基本工資即25,250元，除此
    薪資收入外，名下僅有92年出廠之機車1部、存款810元、新
    光人壽保險股份有限公司之保單2紙（無任何保單價值準備
    金），惟聲請人每月薪資收入扣除基本生活費用17,076元、
    扶養領有身障手冊且無工作收入之胞姊徐晶晏、高齡母親黃
    麗敏之費用各8,538元後，已無剩餘，且本件清算事件已獲
    財團法人法律扶助基金會准予全部扶助，爰依消債條例第7
    條、法律扶助法第63條規定，聲請暫免繳納清算程序費用等
    語。
三、經查，聲請人前向本院聲請前置調解，並繳納調解聲請費1,
    000元，嗣於調解不成立20日內聲請清算，業由本院以111年
    度消債清字第14號清算事件受理在案，依消債條例第153條
    之1第2項規定，固無須另行繳納清算聲請費，然依消債條例
    第6條第2項及第3項規定，聲請人仍可能須繳納郵務送達費
    、法院人員差旅費及進行清算程序之必要費用等，是其聲請
    暫免繳納費用自有實益。又聲請人主張其聲請清算而無資力
    支出上開費用等情，業據提出聲請人任職於智明公司之民國
    111年1月份薪資表、中華民國人壽保險商業同業公會保險業
    通報作業資訊系統資料查詢結果表、臺南市政府府社助字第
    1101051062號公告以為釋明，應堪認定。另依聲請人所為主
    張及卷內資料予以觀察，亦難認其聲請顯無准許之望，依前
    揭說明，其聲請暫免繳納清算費用，於法並無不合，爰裁定
    如主文。
中　　華　　民　　國　　111 　年　　3 　　月　　2 　　日
                  民事第二庭    法  官  洪碧雀
以上正本係照原本作成。
本裁定不得抗告。
中　　華　　民　　國　　111 　年　　3 　　月　　2 　　日
                                書記官  林政良